臺灣臺中地方法院民事裁定          100年度抗字第272號
抗  告  人  何秀霞
代  理  人  羅豐胤律師
相  對  人  吳連進
上列抗告人與相對人間因聲請本票裁定事件，抗告人對於中華民
國100年9月30日本院民事庭司法事務官所為之裁定（100年度司
票字第4007號）提起抗告，本院合議庭裁定如下：
    主  文
抗告駁回。
抗告程序費用新臺幣壹仟元由抗告人負擔。
    理  由
一、按執票人向本票發票人行使追索權時，得聲請法院裁定後強
    制執行。票據法第123條定有明文。又本票執票人，依票據
    法第123條規定，聲法院裁定許可對發票人強制執行，係屬
    非訟事件，此項聲請之裁定，及抗告法院之裁定，僅依非訟
    事件程序，以審查強制執行許可與否，並無確定實體上法律
    關係存否之效力，如發票人就票據債務之存否有爭執時，應
    由發票人提起確認之訴，以資解決，最高法院56年台抗字第
    714號、57年台抗字第76號判例可資參照。
二、本件相對人主張：伊執有抗告人所簽發如原裁定所示之本票
    1紙（下稱系爭本票），並免除作成拒絕證書，詎提示未獲
    付款，依票據法第123條規定，聲請裁定許可強制執行等情
    ，已據提出系爭本票1紙為證，原裁定予以准許，即無不合
    。
三、抗告意旨略以：抗告人於民國（下同）97年2月18日購入坐
    落台中市○○區○○段大南小段1025號建號，門牌號碼：台
    中市○○區○○街3段39巷32號之房屋，97年3月10日完成該
    建物之產權登記，並於98年5月7日設定抵押權提供相對人，
    作為97年11月20日簽發面額新台幣100萬元支票等債務之擔
    保，惟抗告人清償債務後，於98年7月6日完成抵押權塗銷登
    記，自此無負有相對人之債務，此有該建物登記謄本所示98
    5月7日設定抵押權予相對人，98年7月6日塗銷該抵押權登記
    之記載與清償證明書影本可稽，是以抗告人既已清償債務，
    並有抵押權債務清償證明書可稽，詎相對人於債權已獲清償
    後，未將系爭本票返還抗告人，竟持向鈞院聲請本票准許強
    制執行，顯然無據，原裁定准許相對人之聲請，實非適法，
    為此提起抗告云云，惟查，相對人就本件之聲請已提出系爭
    本票1紙為證，原裁定予以准許，即無不合，已見前述，縱
    使抗告人所陳上開實體上事項之爭執屬實，揆諸前揭說明，
    亦應由抗告人另行提起訴訟，以資解決，非屬本件非訟事件
    所得審酌之事項，是本件抗告為無理由，應予駁回。
四、據上論結，本件抗告為無理由，依非訟事件法第46條、第21
    條第2項、第24條第1項、民事訴訟法第495條之1第1項、第4
    49條第1項、第78條，裁定如主文。
中    華    民    國    100    年    11    月    30   日
                  民事庭第四庭審判長法  官  陳學德
                                    法  官  林筱涵
                                    法  官  張國華
以上正本係照原本作成。
如不服本裁定，僅得於收受本裁定正本送達後10日內，以適用法
規顯有錯誤為理由，向本院提出再抗告狀，（須附繕本一份及繳
納再抗告裁判費新台幣1,000元）。
中    華    民    國    100    年    11    月    30   日
                                    書記官  楊月雲